【裁判字號】    97,易,32
【裁判日期】    970310
【裁判案由】    毒品危害防制條例
【裁判全文】
臺灣高雄地方法院刑事判決                97年度易字第32號
公  訴  人  臺灣高雄地方法院檢察署檢察官
被      告  甲○○
上列被告因違反毒品危害防制條例案件，經檢察官提起公訴（96
年度毒偵字第10701 號），本院依簡式審判程序審理，判決如下
：
    主  文
甲○○犯施用第二級毒品罪，累犯，處有期徒刑捌月；扣案甲基
安非他命拾貳包（驗後淨重合計參點玖捌柒公克，含夾鍊袋拾貳
只），沒收銷燬之。
    事  實
一、甲○○前於民國94年間因施用毒品案件，經本院以94年度易
    字第702 號判決，判處有期徒刑7 月確定，於95年10月30日
    縮刑期滿執行完畢。又因施用毒品案件，經本院以92年度毒
    聲字第17號裁定送觀察、勒戒後，認有繼續施用毒品傾向，
    復以92年度毒聲字第2866號裁定令入戒治處所施以強制戒治
    ，嗣因戒治期間屆滿3 月，無繼續戒治之必要，於92年10月
    28日停止戒治釋放出所，並於93年5 月6 日強制戒治期滿執
    行完畢。詎其未能警惕並戒絕毒癮，於前開強制戒治執行完
    畢釋放後5 年內，復基於施用第二級毒品甲基安非他命之犯
    意，於96年11月11日晚上9 時許，在高雄縣岡山鎮○○○街
    233 之1 號住處，以將甲基安非他命置於吸食器內燒烤吸食
    之方式，施用甲基安非他命（起訴書誤為安非他命）1 次。
    嗣於96年11月14日凌晨2 時20分許，在高雄市○○○路與仁
    愛街口因闖紅燈為警攔檢，自其身上扣得甲基安非他命12包
    （驗後淨重合計3.987 公克），經其同意採集尿液後送驗結
    果，呈甲基安非他命陽性反應而查獲。
二、案經高雄市政府警察局新興分局報告臺灣高雄地方法院檢察
    署檢察官偵查起訴。
    理  由
一、本件被告甲○○所犯係死刑、無期徒刑、最輕本刑為3 年以
    上有期徒刑以外之罪，其於準備程序就前揭被訴事實為有罪
    之陳述，經告知簡式審判程序之旨，並聽取其與公訴人之意
    見後，本院改依簡式審判程序審理。
二、上揭犯罪事實，業據被告於本院審理時坦承不諱，且其為警
    採集尿液送驗結果，呈甲基安非他陽性反應一情，有高雄市
    立凱旋醫院96年12月3 日（檢體編號A96519）濫用藥物尿液
    檢驗報告在卷可稽。又扣案12包晶體經本院送高雄醫學大學
    附設中和紀念醫院鑑驗結果，均呈甲基安非他命陽性反應（
    驗後淨重共計3.987 公克），有該醫院97年1 月21日檢驗報
    告（報告編號0000-000至112）12 紙附卷為憑，足認被告前
    開自白與事實相符。被告如事實欄所載經強制戒治執行完畢
    之前案紀錄，有臺灣高等法院被告前案紀錄表附卷足據，其
    於強制戒治執行完畢釋放後5 年以內，再犯本件施用毒品之
    罪，事證明確，犯行堪以認定，應依法論科。
三、核被告所為，係犯毒品危害防制條例第10條第2 項之施用第
    二級毒品罪。其持有毒品進而施用，持有之低度行為應為施
    用之高度行為所吸收，不另論罪。查甲基安非他命與安非他
    命，分屬毒品危害防制條例所規範不同種類之第二級毒品。
    而人體施用甲基安非他命後，其主要代謝物中，未改變型態
    之甲基安非他命占施用劑量達百分之43，安非他命則約為百
    分之5 ；人體若係施用安非他命後，主要代謝物中則有未改
    變型態之安非他命，但無甲基安非他命，此業經法務部調查
    局93年5 月4 日調科壹字第09362413980 號函示明確。足見
    人體若施用安非他命，其尿液代謝物不可能出現甲基安非他
    命，惟人體若施用甲基安非他命，其尿液代謝物除主要有甲
    基安非他命外，亦可能有少量之安非他命。是本件被告之尿
    液既呈現甲基安非他命之陽性反應，自不可能係施用安非他
    命，而應係施用甲基安非他命，起訴意旨認被告係施用安非
    他命，容有誤解，應予更正。又被告如事實欄所載有期徒刑
    執行完畢之前案紀錄，有卷附臺灣高等法院被告前案紀錄表
    可查，其於有期徒刑執行完畢後5 年內，故意再犯本件有期
    徒刑以上之罪，為累犯，應依刑法第47條第1 項之規定，加
    重其刑。審酌被告經觀察、勒戒及強制戒治之治療程序，仍
    未能戒絕毒癮，其再度施用毒品，足見毒癮非淺，戒意不堅
    ，惟其犯罪後已坦承犯行，態度尚可，而吸毒成癮，戒斷困
    難，該行為本質上乃戕害自身，並斟酌其前科紀錄非少，目
    前有正當工作，查獲毒品非少等一切情狀，量處如主文所示
    之刑，以資懲儆。扣案晶體12包均驗有甲基安非他命陽性反
    應，已如上述，依毒品危害防制條例第18條第1 項前段規定
    ，應不問屬於犯人與否，均宣告沒收銷燬之。該直接包覆毒
    品之包裝袋12只，衡情已難與毒品絕對析離，應整體視之為
    毒品，併予宣告沒收銷燬。至鑑驗耗用之毒品既已費失，自
    無庸沒收銷燬，併予敘明。
據上論斷，應依刑事訴訟法第273 條之1 第1 項、第299 條第1
項前段，毒品危害防制條例第10條第2 項、第18條第1 項前段，
刑法第11條、第47條第1 項，判決如主文。
本案經檢察官乙○○到庭執行職務。
中    華    民    國    97    年    3     月    10    日
                  刑事第五庭  法  官  李嘉益
以上正本證明與原本無異。
如不服本判決應於收受本判決後10日內向本院提出上訴書狀，並
應敘述具體理由，如未敘述上訴理由者，應於上訴期間屆滿後20
日內補提理由書狀於本院（均須按他造當事人之人數附繕本）「
切勿逕送上級法院」。
中    華    民    國    97    年    3     月    13    日
                              書記官  郭南宏
附錄本案論罪科刑法條：
毒品危害防制條例第10條第2項：
施用第二級毒品者，處三年以下有期徒刑。


司法院資訊處製作；財團法人民間司法改革基金會備份。
